【裁判字號】    98,上訴,766
【裁判日期】    980930
【裁判案由】    違反槍砲彈藥刀械管制條例
【裁判全文】
臺灣高等法院臺南分院刑事判決         98年度上訴字第766號
上  訴  人
即  被  告  甲○○
指定辯護人  本院公設辯護人  乙○○
上列上訴人因違反槍砲彈藥刀械管制案件，不服臺灣臺南地方法
院97年度訴字第1455號中華民國98年4月29日第一審判決（起訴
案號：臺灣臺南地方法院檢察署96年度偵字第14226號、第17275
號），提起上訴，本院判決如下：
    主  文
上訴駁回。
    理  由
一、按刑事訴訟法第361條、第367條規定，不服地方法院之第一
    審判決而上訴者，應提出上訴書狀，並敘述「具體理由」，
    為上訴必備之程式；其所提出之書狀未敘述上訴理由，或僅
    曾以言詞陳述上訴理由者，均應於上訴期間屆滿後20日內補
    提理由書於第一審法院。第一審法院經形式審查，認逾期未
    補提上訴理由者，應定期間先命補正；逾期未補正者，為上
    訴不合法律上之程式，應以裁定駁回。倘「已提出上訴理由
    」，但所提非屬具體理由者，則由第二審法院以上訴不合法
    律上之程式，判決駁回。而所謂「具體理由」，必依據卷內
    既有訴訟資料或提出新事證，指摘或表明第一審判決有何採
    證認事、用法或量刑等足以影響判決本旨之不當或違法，而
    構成應予撤銷之具體事由，始克當之（例如：依憑證據法則
    具體指出所採證據何以不具證據能力，或依憑卷證資料，明
    確指出所為證據證明力之判斷如何違背經驗、論理法則）；
    倘僅泛言原判決認定事實錯誤、違背法令、量刑失之過重或
    輕縱，而未依上揭意旨指出具體事由，或形式上雖已指出具
    體事由，然該事由縱使屬實，亦不足以認為原判決有何不當
    或違法者（例如：對不具有調查必要性之證據，法院未依聲
    請調查亦未說明理由，或援用證據不當，但除去該證據仍應
    為同一事實之認定），皆難謂係具體理由，俾與第二審上訴
    制度旨在請求第二審法院撤銷、變更第一審不當或違法之判
    決，以實現個案救濟之立法目的相契合，並節制濫行上訴（
    最高法院97年度台上字第892號判決參照。）。
二、上訴意旨略以：
(一)、原審法院就製造槍枝主要組成零件犯行之認定，所採證述具
    有瑕疵，且事證之調查未臻完全：原審以「被告無適當之工
    具，乃以相當之代價，委託不知情之他人，由金屬塊以適當
    之工具車通、製造而成土造金屬槍管1支，使之成為槍枝之
    主要組成零件，……」為理由，認定上訴人確有未經許可，
    製造槍枝之主要零件之犯行。然查，原審判決既然認定實際
    行為人非被告，而是「被告委託他人」，不但根本沒有證據
    顯示被告有所謂委託他人之行為，更何況刑法之處罰乃針對
    實際行為人，既然原審已認為係他人實際從事製作槍管之行
    為，當然應另案偵辦，並對被告為無罪之諭知，理由與主文
    顯然矛盾。原審並無被告犯罪之證據，理由又極為矛盾，實
    非適當之判決基礎。
(二)、原審法院就製造子彈犯行之認定，輕率採用可信性低之證述
    ，且漏有未調查之事實，判決未備理由：關於製造子彈部分
    ，原審法院以「被告另將向玩具店購買之金屬彈殼組合直徑
    7.9mm金屬彈頭之子彈1顆，自行裝上底火及裝入火藥而成具
    殺傷力之非制式子彈……」為理由，認定上訴人確有未經許
    可，製造子彈之犯罪行為。然查，原審判決認為丁○○在法
    院經具結之證述為可採，而據為論斷被告有製造子彈之證據
    ，但原審判決在論斷製造槍械主要部分時認為丁○○在法院
    之證詞不可信，應以在警詢中為可採，竟然在論斷子彈罪時
    有反認為在法院之證述為可信，前後矛盾，取捨證據完全不
    客觀，只要對被告不利即謂可採，不知此是刑事訴訟法何種
    之證據法則？荒謬之處極為顯著。退萬步言，假若上訴人確
    有製造子彈之能力，則為何扣案所有非制式子彈內僅有一顆
    子彈具有殺傷力？子彈規格與其他亦不相同？尚有此疑問存
    在，便可知原審法院就上訴人能否及是否製造子彈之事實有
    漏未審酌之處，而據此即為有罪判決，堪可認判決有不備理
    由之處。換言之，原審法院就上訴人製造子彈行為之認定，
    有輕率採證之處、有漏未調查之處，亦有判決理由未備之處
    ，上訴人對此未能所有信服。
(三)、綜上所述，原審法院違誤之處彰彰甚明，對此判決上訴人實
    難信服。爰依法具狀提起上訴，請為無罪之判決云云。
三、辯護人辯護意旨略以：
(一)、依據本案所查扣之證物，或其他之證據，實不能證明本件槍
    管為被告所自行製造，已無爭議。證人丁○○於警詢之陳述
    依法不得作為證據，即使被告曾經告訴丁○○所謂槍管、槍
    套請人製作等言語，上開言語是否指本件槍管？又上開言語
    是否與事實相符？均有疑問，至少從卷內資料看來，應無李
    耀次、王漢森承認受被告之托而製作上開槍管之陳述，上開
    言語顯然不能證明為真實。
(二)、上開槍管既不是被告所自行製造，又不能證明係屬被告委託
    第三人所製造，是則被告受託第三人寄藏而為持有，或第三
    人製造完成之後，被告始向第三人購買之可能性，均不能排
    除，自不得認定被告有製造該槍管之犯行，而應為無罪之認
    定。
(三)、綜上所述，檢察官所指遮通玩具槍管內阻鐵之製造犯行，並
    不存在。原審判決所指之委託製造槍管犯行，亦不能證明，
    依無罪推定證據法則，被告所涉製造槍枝主要組成零件犯嫌
    部分，應為無罪諭知等情。
四、經查：
(一)、上訴人（即被告）甲○○明知未經許可，不得製造槍枝主要
    組成零件及製造、持有子彈，竟於不詳時地，未經許可而持
    有口徑7.62mm具殺傷力之制式子彈1顆。且自民國（下同）
    96年6月間起，攜帶向玩具店購買之模型槍、子彈及上開制
    式子彈、工具一批等物，向其友丁○○借住在臺南縣歸仁鄉
    ○○街70巷23弄5號住處之3樓，於同年7月間，因其無適當
    之工具，乃以相當之代價，委託不知情之他人，由金屬塊以
    適當之工具車通、製造而成土造金屬槍管1支，使之成為槍
    枝之主要組成零件，另將向玩具店購買之金屬彈殼組合直徑
    7.9mm金屬彈頭之子彈1顆，自行裝上底火及裝入火藥而成具
    殺傷力之非制式子彈。
(二)、嗣甲○○於同年9月初，攜帶上開模型槍、子彈及上開具殺
    傷力之制式子彈、具殺傷力之非制式子彈、土造金屬槍管、
    工具一批等物，搬至臺南市安平區○○○街460巷62號7樓之
    1租屋處，經警於同年9月18日上午11時30分許，持原審法院
    法官核發之搜索票，在上址查獲改造槍枝槍身半成品3支、
    改造槍枝滑套半成品3支、改造子彈12顆（除上開具殺傷力
    之1顆非制式子彈外，其餘10顆非制式子彈，由金屬彈殼組
    合直徑6.9±0.5mm金屬彈頭而成，經採樣試射鑑定認發射動
    能不足，不具殺傷力；另1顆非制式子彈，由金屬彈殼組合
    直徑8.7mm金屬彈頭而成，經試射鑑定認無法擊發，不具殺
    傷力）、改造子彈半成品3顆（均由金屬彈殼組合直徑7.5mm
    至9.2mm金屬彈頭而成，內不具底火、火藥）、改造子彈用
    彈殼23顆、改造子彈用彈頭19顆、改造槍枝用槍管5支（僅1
    支經鑑定係槍枝主要組成零件，餘非公告查禁之查禁品）、
    改造彈匣1個、改造槍枝用彈簧30個、改造槍枝用握把護木2
    片、砂輪機1臺、電鑽（大）2支、電鑽（小）2支、油標卡
    尺1支、瓦斯噴槍1支、改造槍枝各式工具1批及其未經許可
    而持有之口徑7.62mm制式子彈1顆等物。
五、原審法院以：
(一)、訊據被告甲○○，矢口否認有上揭未經許可製造槍枝主要組
    成零件及製造、持有子彈等犯行，辯稱：扣案東西除砂輪機
    1台是借來，瓦斯噴槍1支是伊用來修理車子板金外，其他都
    是丙○○裝在一個手提袋，於其所犯「美樂地KTV」槍擊案
    後拿來伊處寄放的，丙○○並沒有跟伊說裡面有什麼東西，
    隔了一、兩天之後，就被警察搜索了，這段期間，伊都沒有
    去打開袋子，不知道裡面有制式子彈一顆。之前伊也沒有在
    丁○○的住處改造上開槍枝之零件或子彈，丁○○於審理中
    之證述前後不一，更何況他並沒有專業的能力去判斷被告是
    否有改造子彈之行為，這部分之證詞並沒有辦法作為認定被
    告有製造行為之存在，其他有到庭具結之證人也都證稱沒有
    看到被告有改造槍械子彈之行為。又其他於警詢中不利於被
    告之證詞，應認沒有證據能力。況扣案之丙○○寄放之工具
    ，不足以供改造槍枝之零件或子彈之用云云。經查：
  1.丙○○與張家榮於96年9月15日凌晨2時許，各持改造手槍1
    把（各含土造子彈、制式子彈），在台南市○區○○路1段
    111號「美樂地KTV」前道路，不慎槍擊王鵬宇左肩成傷，嗣
    丙○○於96年9月19日下午4時許，持該改造手槍至台南市警
    察局第一分局投案等情，有臺灣臺南地方法院檢察署檢察官
    96年度偵字第14155號起訴書可稽（外放），是本案為警搜
    索扣押之物。苟為丙○○所有，何不與該改造手槍一起交給
    警方處理，反較有利於己（蓋扣押之物大多為半成品，餘僅
    1支槍枝組成零件之槍管、各1顆有殺傷力之土造子彈、制式
    子彈，且可符合自首）？且丙○○就此件，已獲不起訴處分
    確定，有台灣台南地方法院檢察署檢察官96年度偵字第1727
    5號不起訴處分書、台灣高等法院台南分院檢察署97年度上
    職議字第2301號處分書在卷可憑（見96年度偵字第17275號
    偵查卷第103、109頁）。而丙○○於原審審理中經詰問後，
    亦具結證稱那包東西不是我的等語（見原審卷第173頁）。
    另證人丁○○於原審結證稱：被告從去年（即96年）4、5月
    間開始到我家住，約住了3個月。我有看過他拿一支長長類
    似銼刀的東西磨彈殼。在他的房間內，我有看到鐵製的管狀
    物及類似槍的零件的東西等情（見原審卷第73、76頁），其
    於偵查中結證稱：在警察局有看到警察查扣之甲○○的改造
    槍械工具，比在我家三樓看到的還要多，有的在我家三樓有
    看過等情（見96年度偵字第14226號卷第32頁）。而被告於
    96年9月初，搬至臺南市安平區○○○街460巷62號7樓之1租
    屋處，經警於同年9月18日上午11時30分許搜索到本案之手
    提袋裝之扣押物一批，則被告將其住在丁○○家所放置之鐵
    製的管狀物及類似槍的零件的東西、及其他工具等一批物品
    ，放置在手提袋內，再攜帶至健康三街租屋處房間內放置，
    亦無違常理。又被告既明知丙○○涉及槍擊案，焉有不就其
    所寄放之手提袋內，究竟係裝何物，加以查看之理？綜上足
    證被告辯稱扣案之物除砂輪機外係丙○○拿來寄放一節，尚
    非可採，是扣案之物除砂輪機外（證人戊○○於原審法院已
    詰證稱為伊所有），應為被告所有無訛。
  2.內政部警政署刑事警察局96年11月5日刑鑑字第0960146710
    號槍彈鑑定書所載鑑定結果六（二）之土造金屬槍管，認屬
    內政部86年11月24日臺（86）內警字第8670683號公告之槍
    砲主要組成零件，有內政部97年6月25日內授警字第0970870
    907號函在卷可稽（見96年度偵字第14226號偵查卷第46頁）
    。又該土造金屬槍管，其製造方式非係由坊間所販售槍枝之
    金屬槍管，車通槍管內阻鐵而成，研判係由金屬塊以適當之
    工具車通、製造而成，有內政部警政署刑事警察局98年3月
    11日刑鑑字第0980027458號函在卷可憑（見原審卷第181頁
    ）。又證人丁○○於偵查中結證稱：96年9月18日在臺南市
    警察局第六分局製作之警詢筆錄實在。我們在一起吸毒，「
    他有跟我說」槍管、滑套都是「請別人幫忙做好」，代價7
    、8千元等語（見96年度偵字第14226號卷第32頁），核與扣
    押之物並無製造、車通槍管之工具「車床」及上開扣案屬槍
    枝主要組成零件之土造金屬槍管1支之製造方式之鑑定意見
    相符，自堪採信。其雖於原審審理中翻稱：當時林育生、甲○○及我在一起，是聽林育生說的，不是甲○○本人跟我說
    的云云（見原審卷第76頁），惟同時亦證稱：甲○○跟我說
    要7、8千元等語，是基於自由心證原則，認證人丁○○上開
    於審理中之翻異之詞，係迴護被告之詞，不足採信，當以上
    開於偵查中之證詞較可採。綜上，扣案屬槍枝主要組成零件
    之土造金屬槍管1支，應係被告委請他人製造無訛。是被告
    未經許可，製造槍枝之主要組成零件犯行，應堪認定。至於
    扣案其餘送鑑定後認非屬內政部公告查禁之查禁品：金屬槍
    身3支、金屬滑套3個、金屬槍管3支（2支內具阻鐵，1支槍
    管堵塞）、土造金屬槍管半成品1支及金屬彈匣1個等物，依
    本案執行搜索之證人己○○○○○於原審結證稱：「（查扣
    的改造槍枝的半成品槍身、滑套、槍管、彈匣、彈簧、握把
    護木，依你經驗這些東西是購買或自己製造的？）應該是買
    模型槍回來，拆下來的。因我們於通訊監察時，被告常常跟
    安南區一家專門賣模型槍的店家聯絡，有說到買子彈、槍，
    我們查獲的東西，用看就知道是以模型槍拆下改造的，憑查
    扣的工具無法自己製造槍械。」等語（見原審卷第171頁）
    ，則此部分被告自無未經許可，製造槍枝之主要組成零件未
    遂犯行之問題。
  3.扣案之金屬彈殼組合直徑7.9mm金屬彈頭之非制式子彈1顆，
    經試射，可擊發，認具殺傷力，有內政部警政署刑事警察局
    96年11月5日刑鑑字第0960146710號槍彈鑑定書所載鑑定結
    果一、（二）附卷可稽（見96年度偵字第14226號卷第12頁
    ）。又證人丁○○於原審審理中結證稱：我有親眼看過甲○○在組裝子彈，我看到他將黑色的東西裝到彈殼中，之後再
    將底火從彈殼底下裝上去等語（見原審卷第74、75頁），核
    與其於偵查中結證稱：96年9月18日在臺南市警察局第六分
    局製作之警詢筆錄實在等語相符（其於警詢證述：子彈部分
    他都自己組裝，他都先向人購買模型彈，然後自行裝上紅色
    底火【他自稱是日本底火】，最後灌進黑色火藥組裝等情）
    ，則扣案之上開具殺傷力之非制式子彈1顆，為被告自己所
    組裝製造無訛。是被告未經許可，製造子彈之犯行，應堪認
    定。至其餘不具殺傷力之非制式子彈11顆、改造子彈半成品
    3顆、改造子彈用彈殼23顆、改造子彈用彈頭19顆等物，依
    本案執行搜索之證人己○○○○○於原審結證稱：改造子彈
    需要何種工具，我不曉得。不過，本案查獲的改造子彈完成
    、半成品應該不是自己做的，應該是從玩具模型槍店買回來
    的，因為我們查獲時，子彈是一包一包的，子彈尚未裝底火
    ，所以無法裝火藥。改造子彈完成品是已經裝好底火的，至
    於有無裝火藥及殺傷力我們有送鑑定。扣案的彈殼及彈頭應
    該都是買的，買的時候，應該是彈殼、彈頭、底火是分開的
    ，買回後只要裝上就可以自己組裝完成等情（見原審卷第17
    0頁），則上開其餘之物既係從玩具模型槍店購回，此部份
    被告自無未經許可，製造子彈未遂犯行之問題。至於證人丁○○雖迭於偵審中結證稱：有看到甲○○拿一支長銼刀在磨
    模型槍之子彈等情，且從上開刑事警察局之鑑定書鑑定結果
    二（二）所示之改造子彈半成品3顆之照片十觀之，確實有
    磨過之痕跡，然此部分行為尚不足構成製造子彈未遂之問題
    ，併此敘明。
  4.至於扣案之口徑7.62mm制式子彈1顆，送鑑定後認「經試射
    ，可擊發，認具殺傷力」乙情，有上開刑事警察局之鑑定書
    所載鑑定結果一、（四）附卷可稽（見96年度偵字第14226
    號卷第12頁），而該物既為被告所有，已如上述，則被告其
    未經許可，持有子彈之犯行，應堪認定。
  5.綜上所述，被告上開所辯，顯係畏罪卸責之詞，不足採信，
    復有土造金屬槍管1支、具殺傷力之土造及制式子彈各1顆（
    嗣均已試射擊發）扣案可佐，是被告罪證明確，犯行應堪認
    定。
(二)、核被告甲○○所為，係犯槍砲彈藥刀械管制條例第12條第1
    項之未經許可製造子彈罪、第4項之未經許可持有子彈罪及
    同法第13條第1項之未經許可製造槍枝主要組成零件罪。其
    所犯未經許可製造槍枝主要組成零件罪，係利用不知情之他
    人為之，為間接正犯。又其未經許可製造子彈後，持有子彈
    之低度行為為製造之高度行為所吸收，不另論罪。其上開所
    犯三罪，犯意個別，罪名互異，應予分論併罰。爰審酌被告
    之品行、犯罪之動機、目的、手段、所生危害、犯罪後態度
    等一切情狀，各量處未經許可，製造槍枝之主要組成零件部
    分，處有期徒刑3年4月，併科罰金新台幣（下同）5萬元，
    罰金如易服勞役，以新台幣1仟元折算1日。土造金屬槍管壹
    支，沒收。又未經許可，製造子彈部分，處有期徒刑1年，
    併科罰金4萬元，罰金如易服勞役，以1仟元折算1日。又未
    經許可，持有子彈部分，處有期徒刑5月，併科罰金新台幣3
    萬元，罰金如易服勞役，以1仟元折算1日。應執行有期徒刑
    4年6月，併科罰金10萬元，罰金如易服勞役，以1仟元折算1
    日。土造金屬槍管壹支，沒收。扣案之金屬槍管1支，為被
    告所有供犯罪所用之物，依法宣告沒收。具殺傷力之土造及
    制式子彈各1顆，均已試射擊發，非違禁物，不予宣告沒收
    。其餘扣案之物，除砂輪機1台非被告所有，餘雖為被告所
    有但非供犯罪所用之物，均不予宣告沒收等語。
六、上訴人提起上訴及辯護人辯護意旨，僅略謂：原審判決就
    製造槍枝主要組成零件犯行部分，證人丁○○之警詢筆錄，
    係被告以外之人於審判外之陳述，依法不得為證據，又其證
    言前後不一，更有可疑，不能排除被告受託第三人寄藏而為
    持有，或第三人製造完成後，被告始向第三人購買之可能性
    。既然認定實際行為人非被告，而係「被告委託他人」，則
    無證據顯示被告有所謂委託他人之行為，自應對實際行為人
    科以刑罰，而對被告為無罪之諭知，原判決理由與主文顯然
    矛盾。就製造子彈犯行部分，其所採之證人丁○○證述，
    於製造子彈部分，以其在法院經具結之證述為可採，而據為
    論斷被告有製造子彈之證據，然在論斷製造槍械主要部分，
    則認為其在法院所為之證詞不可信，應以在警詢中為可採，
    前後矛盾，取捨證據不客觀，僅採對被告不利之證詞，顯為
    荒謬。又退萬步言，假若上訴人確有製造子彈之能力，則為
    何扣案所有非制式子彈內僅有一顆子彈具有殺傷力？子彈規
    格與其他亦不相同？尚有此疑問存在，便可知原審法院就上
    訴人能否及是否製造子彈之事實有漏未審酌之處，而據此即
    為有罪判決，堪可認判決有不備理由之處云云。惟查：
    按意欲犯罪之人，不親自實施犯罪行為，而利用不知情或
    無刑事責任能力之人或動物，以實施其所意欲之犯罪行為者
    ，仍應負正犯之刑事責任（學理上稱為間接正犯）。行為人
    雖僅實施犯罪行為之一部，而未完成其犯罪行為，但若其利
    用不知情之第三人接續實施以完成其所意欲之犯罪行為者，
    亦屬間接正犯，自應就其自己及該不知情之第三人所實施之
    全部犯罪行為負正犯之刑事責任。最高法院95年度台上字第
    3918號判決意旨參照。查，本件原判決就其依憑調查所得之
    證據資料，認定：上訴人利用不知情之他人，由金屬塊以適
    當之工具車通、製造而成土造金屬槍管1支，使之成為槍枝
    之主要組成零件之犯罪事實，已明確認定，詳細記載，並敘
    明其認定上訴人為間接正犯及其得心證之理由（見原判決理
    由二、(二)所述），原審依據事證，綜合判斷，就證人之陳述
    分別採納或不採，既已詳敘其理由，自無不法可言。是以，
    其認被告即上訴人為間接正犯，參諸上開最高法院見解，其
    所為之論斷，核與證據法則並無違背。上訴意旨就原審採證
    認事職權之適法行使，全憑己見，任意指摘，自非適法之第
    二審上訴理由。至證人丁○○之警詢筆錄，原審並未採為被
    告論罪之依據，實質上已排除，辯護人認證人丁○○之警詢
    筆錄，係被告以外之人於審判外之陳述，依法不得為證據，
    亦非具體理由。就被告製造子彈犯行部分，原審判決先於
    製造槍枝主要零件部分採認證人丁○○於原審所為證詞，而
    查其乃證述：被告從去年（即96年）4、5月間開始到我家住
    ，約住了3個月。我有看過他拿一支長長類似銼刀的東西磨
    彈殼。在他的房間內，我有看到鐵製的管狀物及類似槍的零
    件的東西等情（見原審卷第73、76頁），其於偵查中結證稱
    ：在警察局有看到警察查扣之甲○○的改造槍械工具，比在
    我家三樓看到的還要多，有的在我家三樓有看過等語（見96
    年度偵字第14226號卷第32頁），係就有關改造槍械工具為
    被告所有等情之證述（見原判決理由欄二、(一)），至原審所
    不採證人丁○○之原審證詞，則係就「槍管、滑套都是請別
    人幫忙做好」乙節，究係出自被告所言，或聽林育生所說，
    而有歧異，原審判決參酌證人於該次審理期日所為證言亦稱
    「當時我有問甲○○，甲○○就跟我說要七、八千元」等語
    （見原審卷第76頁），認與偵查中所述相符，而採認偵查中
    之證述，是原審已詳述其心證。上訴及辯護意旨徒憑己見，
    主張原審法院就製造子彈犯行之認定，輕率採用可信性低之
    證述，且漏有未調查之事實，判決未備理由，證人所述不一
    ，不能採信云云，即非依卷內訴訟資料而為之具體指摘，自
    非上訴第二審之合法理由。再就子彈製造乙節，被告上訴辯
    稱，假若上訴人確有製造子彈之能力，則為何扣案所有非制
    式子彈內僅有一顆子彈具有殺傷力？子彈規格與其他亦不相
    同？尚有此疑問存在，便可知原審法院就上訴人能否及是否
    製造子彈之事實有漏未審酌之處，惟此為假設性言詞，且非
    本案應調查必要之點，其主張此有漏未調查等云，即無可採
    。依上，被告上訴意旨所稱，均未依據卷內既有訴訟資料或
    提出新事證，指摘或表明第一審判決有何採證認事、用法或
    量刑等足以影響判決本旨之不當或違法之具體事由（按上訴
    理由是否具體，係屬第二審審查之範圍，不在命補正之列，
    刑事訴訟法第361條修正立法理由參照）。按之上開規定，
    本件上訴顯屬違背法律上之程式，自應予駁以回，並不經言
    詞辯論為之。
七、依刑事訴訟法第367條前段、第372條，判決如主文。
中    華    民    國    98    年    9     月    30    日
                  刑事第三庭    審判長法  官  陳義仲
                                      法  官  楊清安
                                      法  官  宋明中
以上正本證明與原本無異。
如不服本判決應於收受送達後10日內向本院提出上訴書狀，其未
敘述上訴理由者，並得於提起上訴後10日內向本院補提理由書（
均須按他造當事人之人數附繕本）「切勿逕送上級法院」。
                                      書記官  王薇潔
中    華    民    國    98    年    10    月    1     日


司法院資訊處製作；財團法人民間司法改革基金會備份。
